【裁判字號】    98,再抗,23
【裁判日期】    981130
【裁判案由】    假扣押
【裁判全文】
臺灣高等法院民事裁定                  98年度再抗字第23號
聲  請  人  甲○○
上列聲請人因與相對人中國信託商業銀行股份有限公司間假扣押
事件，對於中華民國98年5月18日本院98年度抗字第780號確定裁
定聲請再審，本院裁定如下：
    主  文
聲請駁回。
聲請訴訟費用由聲請人負擔。
    理  由
一、再審聲請意旨略以：伊於民國93年10月29日向相對人借款後
    ，均依約繳款，有94至97年間共計繳款新台幣（下同）684,
    702元記錄可證，惟於97年7月間發現相對人有開列不實帳單
    作重復不當計息與收費，此自臺灣桃園地方院簡易庭98年 4
    月30日之言詞辯論筆錄中，相對人同意刪除4 次違約金可證
    ，故相對人供擔保假扣押伊之財產，程序已屬不符，且伊屢
    經請求協調反映，祈相對人恢復原來繳費方式，撤銷假扣押
    ，相對人皆未回覆，相對人確有違規與違法之處，論事用法
    均明顯違誤，所提擔保而作假扣押等，實屬不當。本案就法
    律見解，經驗法則與程序正義而言，與保險法、銀行、民法
    等，相對人均有明顯違規不妥之行為。又原裁定以「理由三
    、…詎抗告人於借款後即未依約清償」、「…顯有浪費財產
    、增加負擔之情形」之理由裁定伊「抗告駁回」誤作指摘與
    論述而為之錯誤裁定，爰依民事訴訟法第496條第2項、第12
    項規定，依法聲請再審等語。
二、按聲請再審，依民事訴訟法第507條準用同法第501條第1 項
    第4 款之規定，應表明再審之理由。所謂表明再審理由，係
    指必須敘明確定裁定有何合於法定再審事由之具體情事，始
    為相當，倘僅泛言有何條款之再審事由，並無具體情事者，
    仍難謂已合法表明再審之事由，其聲請再審即屬不合法，且
    毋庸命其補正，逕行駁回之（最高法院60 年度台抗字第688
    號、61 年度台再字第137號、64年台聲字第76號判例參照）
    。
三、經查：
  (一)查再審聲請人因不服本院98年度抗字第780 號確定裁定，提
    起本件再審之聲請，惟綜觀其聲請意旨，雖以民事訴訟法第
    507條準用同法第496條第1項第2、12款（當事人誤植為第49
    6條第2項、第12項）事由而聲請再審，然其於書狀內僅泛言
    ：相對人確實有違規與違法之處，論事用法均有明顯違誤，
    其所提之擔保為假扣押實屬不當之錯誤主張云云，並未具體
    表明本院上開原確定裁定，究有何合於法定再審原因及事由
    ，足認其未合法表明再審理由，揆諸前開說明，難認其再審
    聲請為合法，自應予駁回。
  (二)次查，原確定裁定中之理由欄三，乃為本院整理相對人聲請
    假扣押之意旨，非為本院所為裁定之依據，聲請人主張原確
    定裁定理由欄三中「…詎抗告人於借款後即未依約清償」、
    「…顯有浪費財產、增加負擔之情形」為原確定裁定抗告駁
    回之理由，而謂原裁定誤作指摘與論述而為之錯誤裁定，容
    有誤會，併此說明。
四、爰裁定如主文。
中    華    民    國    98    年    11    月    30    日
                  民事第二庭
                        審判長法  官  吳謙仁
                              法  官  李瓊蔭
                              法  官  黃莉雲
正本係照原本作成。
不得抗告。
中    華    民    國    98    年    11    月    30    日
                              書記官  周月琴

司法院資訊處製作；財團法人民間司法改革基金會備份。
